# 请帮忙判断是否丧失控制权？

提问人：daisy_potato 时间：2014-08-22 11:50:19
陈版你好，请教您一个问题，还望您能抽空答疑，非常感谢： 背景：母公司持有一控股子公司50%股权，现计划将其中20%的股权处置掉，处置后，公司权利机构设七席，大股东持有70%股权（大股东也收了其他公司剩余50%股权），占有 5 席，我们持有30%股权，占有 2 席；权利机构决定一切能够想象的重大事项，需全体席位表决通过方能生效。 股权转让条款一：股权转让款分三期给我们， 20140630 给30%， 20141230 给21%， 20150630 给49%；从收到第一期转让款起，对应付未付的股权转让款收取12%的利息。 股权转让条款二：收到第一期股权转让款后即办理股权的工商变更，从收到第一期股权转让款起至结清全部款项的这段期间为过渡期； 股权转让条款：过渡期内，我方对权利机构表决事项享有一票否决权；标的公司的重要证照及印鉴共同管理；
问：我方 2014 年年底收到51%股权转让款并且办理工商变更，但是享有过渡期的一票否决权等维护我方基本权益的一些权利，那2014 年年底是否可以判定为丧失控制权？还是需要等到收到全部款项后才能认定为丧失控制权？股权转让总价是否依据合同总金额定义？未收到的股权转让款挂应收账款，利息作为利息收入么？对方 20141230 肯定付完51%的价款，但是剩余49%价款不一定等到20150630 才能收到，可能提前或延迟结清，无法做出判断，但一定能结清。

回答人：chenyiwei
此处应关注过渡期间的“一票否决权”是否为一项实质性的权利。例如可以考虑以下因素： 1 、对“一票否决权”的行使有无特殊限制，例如行使了该否决权就意味着股权转让交易终止，或者在某些特定前提下才可行使，或者仅对特定事项才可行使？ 2 、从目前情况看，该交易能否顺利完成？预计过渡期多长？在过渡期内，公司权力机构是否将开会表决涉及相关活动（财务和经营政策）的重大事项？为何大股东取得 70 ％股权且在权力机构占 5 ／ 7 席位后仍给予小股东否决权？该否决权在过渡期后是否仍然有效？

提问人：daisy_potato 时间：2014-08-25 16:57:24
回陈版，从管理层的判断看，该交易能够顺利完成，预计过渡期是从 20140930 至20150630.根据条款，董事会为权利机构，涉及该公司的重大事项（房地产公司），批准年度开发计划，审核上一年工作业绩，项目开发方案的制定，投融资，对外担保和重大合同的签署等需全体董事一致通过。过渡期内，我方享有一票否决权。否决权的行使在合同条款中并未有限制。一票否决权仅仅是在过渡期有效，等股权转让款支付完毕，过渡期结束，一票否决权就不存在了。

回答人：chenyiwei
基本赞同楼上“bbc3000”的意见。虽然有否决权，但控制权已经丧失，不再能够单方面决定相关活动的重大问题。

提问人：daisy_potato 时间：2014-09-18 16:57:35
是一次收购完毕，但是股权款分阶段确认，如此而来，我剩余的股权款应该挂往来，那我收到的利息又该怎么做呢？进财务费用-利息收入？

回答人：chenyiwei
如果明确约定对未付的股权转让款计收利息的，可以这样处理。